Hélène DUBOURG

Data engineer











Profil

Après des études d'ingénieur, j'ai occupé différents postes dans l'industrie de production (qualité produit, management de la qualité, recherche et développement, planification, maintenance et production). J'ai régulièrement mis en place des logiciels pour la gestion documentaire ou la planification.

J'ai également réalisé des analyses de données de production et commerciales pour initialiser les projets d'amélioration continue ainsi que l'automatisation de récupération de données pour faciliter les prises de décision d'approvisionnement de matières.

Aujourd'hui je souhaite prolonger ma carrière dans l'analyse de données avec des outils informatiques plus performants.

Soft skills

Autonomie : mise en pratique dans tous les postes à responsabilités occupés

Pédagogie : formation des collègues aux logiciels, 7 ans d'enseignement

Autoformation : montée en compétences dans l'utilisation d'Excel et des logiciels de production déployés dans les services

Vulgarisation : mise à la portée des opérationnels des analyses de données

Formations

Anglais : lu, écrit et parlé (B2-C1)

M2I Formation - Villeneuve d'Ascq - Développeur Java (2023) & Data Engineer (2024)

ESTIT (Ecole Supérieure des Techniques Industrielles et des Textiles) diplôme d'ingénieur - bac+5 (1999)

Centres d'intérêt

Tir à l'arc - Couture

Compétences informatiques :

Frontend	Backend	Gestion de projets	Outils
HTML5 / CSS3	SQL / NoSql	15 ans d'expérience	Docker
TailWind / Bootstrap	SpringBoot	Jira	Postman
Angular / React	Python	Trello	PgAdmin

Expériences professionnelles :

Afpa Numérique

Lille (59)

Participation au développement d'un site web pour le covoiturage des employés d'une entreprise multisites

Développé en React js / SpringBoot / SQL (09/2023-Aujourd'hui)

Evolution de la base de données - Développement des vues web - Codage des requêtes dans le Backend

Indépendante (01/2016-06/2023)

Arras (62)

Consultante en recrutement pour l'industrie Formatrice / Enseignante en sciences

Groupe Chargeurs (09/2002 - 05/2015)

Péronne (80)

Responsable de différents services

Management d'équipes (dont 4 responsables d'ateliers allant jusqu'à 150 personnes)

Gestion des approvisionnements / Management de la qualité Iso 9000 / Qualité produit / Production / Logistique / Maintenance

Installation et paramétrage de logiciels (gestion documentaire, planification, interface approvisionnement)

Analyse de données pour la gestion de projets d'amélioration continue et l'approvisionnement c'est-à-dire :

requêtes en bases de données, nettoyage, tri, sélection et mise en forme des informations sur tableur

Famacom (06/2001 - 09/2002)

Valenciennes (59)

Responsable service équilibrage (gestion du planning, démarches commerciales, devis et facturation aux clients)

Informatisation et automatisation du système de devis et facturation

Tape Industries (03/2000 - 06/2001)

Lille (59)

Chef de projet pour la mise au point de nouveaux produits

Informatisation et automatisation de la gestion documentaire des projets et des tests